【裁判字號】    90,交聲,1083
【裁判日期】    901231
【裁判案由】    交管條例聲異
【裁判全文】
臺灣板橋地方法院交通事件裁定                    九十年度交聲字第一○八三號
    原處分機關  交通部公路局臺北區監理所
    異  議  人
    即受處分人  甲○○
右列受處分人因違反道路交通管理處罰條例案件，對交通部公路局臺北區監理所民國
九十年十月十五日北監五字第裁00－00000號裁決處分，聲明異議，本院裁定
如左：
      主      文
異議駁回。
      理      由
一、按禁止臨時停車處所不得停車，又交岔路口、公共汽車招呼站十公尺內、消防栓
    、消防車出入口五公尺內不得臨時停車，汽車駕駛人停車時，在禁止臨時停車處
    所停車者，處新臺幣六百元以上一千二百元以下罰鍰，道路交通安全規則第一百
    十二條第一項第一款、第一百十一條第二款，道路交通管理處罰條例第五十六條
    第一項第一款分別定有明文。
二、原處分機關略以：異議人即受處分人甲○○於民國八十八年六月十六日十八時四
    十七分許，將車牌號碼ＧＳ－七二五九號自用小客車停放在臺北縣板橋市○○路
    ○段三六九巷、雙十路三段十巷交岔路口十公尺內，有在禁止臨時停車處所停車
    之情形，經警拖吊舉發之，爰依道路交通管理處罰條例第五十六條第一項第一款
    規定，裁處罰鍰新臺幣一千二百元等語；異議人對於其車輛停放在上址未移置之
    事實雖未爭執，然以該處所無何禁止停車之標誌或標線設置，且為私人土地，應
    非不能停車處所云云置辯。
三、經查：本件異議人即受處分人甲○○於右揭時、地停車之事實，為異議人所不爭
    執，且經證人即舉發違規警員黃弘典結證明確，並有臺北縣警察局八十八年六月
    十六日（八八）北縣警交甲字第○○九七七○四號舉發違反道路交通管理事件通
    知單在卷可憑，應可信實，又該處所經本院會同異議人到場履勘結果，異議人停
    車之位置在臺北縣板橋市○○路○段三六九巷、雙十路三段十巷以及雙十路三段
    十巷一弄三條道路之交岔路口內，製有勘驗筆錄存卷可稽，異議人停車其上，顯
    屬在禁止臨時停車之交岔路口十公尺內停車無疑，異議人雖質以該處無何禁止停
    車標誌、標線劃設云云，惟觀道路交通安全規則第一百十一條第二款、第三款分
    別將交岔路口、設有禁止臨時停車標誌、標線處所等，併列為禁止臨時停車之處
    所，即知交岔路口十公尺內之禁止臨時停車，不以劃設有禁止臨時停車之標誌或
    標線為必要，是以交岔路口十公尺內縱無禁停標線或標誌設置，仍不得臨時停車
    及停車至明；復次，所有人，於法令限制之範圍內，得自由使用收益、處分其所
    有物，並排除他人之干涉，民法第七百六十五條規定甚明，足見所有人對其所有
    物之權能，仍受法令之限制，絕非全然不受任何拘束而得恣意行使，異議人另辯
    稱該處為私人土地，然無何舉證以供調查，已難遽予信實，即令該辯解屬實，由
    於異議人停車位置明顯位在道路交岔路口內，其停車行為殊與交岔路口供公眾通
    行之用途相悖，為法所不許，不問該地屬於何人，咸不得在其上停車，況且將車
    輛停放在交岔路口內，勢必縮減可供其他人車通行之空間，妨礙交通之順暢及行
    經該處車輛駕駛人之視線，影響其他用路人之權益及安全，要無可取。綜上，異
    議人所辯，無非避就卸責之詞，不足採信，異議人違規事證明確，其在交岔路口
    十公尺內停車之行為，堪予認定。
四、從而，原處分機關依據首開法條規定，並審酌異議人違規情節輕重，裁處罰鍰新
    臺幣一千二百元，無何違誤，量罰亦甚妥適，應予維持，本件異議為無理由，應
    予駁回。
據上論結，應依道路交通案件處理辦法第十九條，裁定如主文。
中      華      民      國     九十     年     十二     月    三十一    日
                                      臺灣板橋地方法院交通法庭
                                          法  官  蔡  新  毅
右正本證明與原本無異。
如不服本裁定應於送達後五日內向本院提出抗告狀。
                                          書記官  謝  麗  秋
中      華      民      國     九十     年     十二     月    三十一    日


司法院資訊處製作；財團法人民間司法改革基金會備份。
